【裁判字號】    97,台上,5795
【裁判日期】    971113
【裁判案由】    違反槍砲彈藥刀械管制條例
【裁判全文】
最高法院刑事判決            九十七年度台上字第五七九五號
上  訴人  即
甲○○之配偶  乙○○
上   訴   人  甲○○
  （被  告）
上列上訴人等因被告違反槍砲彈藥刀械管制條例案件，不服台灣
高等法院台南分院中華民國九十七年九月十七日第二審判決（九
十七年度上訴字第七八七號，起訴案號：台灣台南地方法院檢察
署九十七年度偵字第一四六二號），提起上訴，本院判決如下：
    主  文
上訴駁回。
    理  由
一甲○○上訴部分：
按刑事訴訟法第三百七十七條規定，上訴於第三審法院，非以判
決違背法令為理由，不得為之。是提起第三審上訴，應以原判決
違背法令為理由，係屬法定要件。如果上訴理由書狀並未依據卷
內訴訟資料，具體指摘原判決不適用何種法則或如何適用不當，
或所指摘原判決違法情事，顯與法律規定得為第三審上訴理由之
違法情形，不相適合時，均應認其上訴為違背法律上之程式，予
以駁回。本件原判決維持第一審依想像競合犯關係，從一重論處
上訴人甲○○共同未經許可，製造可發射子彈具有殺傷力之改造
手槍罪刑（處有期徒刑）之判決，駁回其在第二審之上訴。已詳
認定犯罪事實之依據及憑以認定之理由。並對上訴人否認犯罪
之辯詞，如何不足採信；其與綽號「阿明」者如何為共同正犯；
均已依據卷內資料予以指駁及說明。從形式上觀察，原判決並無
任何違背法令之處。查扣案手槍，既經內政部警政署刑事警察局
以試射法鑑定，認具殺傷力，自無再送鑑定必要，原審未再送鑑
定，要難謂有應於審判期日調查之證據未予調查之違法。上訴意
旨置原判決之論於不顧，仍執陳詞為事實上之爭辯，並對原審
採證認事之職權行使，任意指摘，難謂已符合首揭法定上訴要件
，其上訴違背法律上之程式，應予駁回。又本件既從程序上駁回
，則甲○○請求依刑法第五十九條酌量減輕其刑，自無從審酌，
併予明。
二乙○○上訴部分：
查第三審上訴書狀，應敘述上訴之理由，其未敘述者，得於提起
上訴後十日內補提理由書於原審法院，已逾上述期間，而於第三
審法院未判決前仍未提出上訴理由書狀者，第三審法院應以判決
駁回之，刑事訴訟法第三百八十二條第一項、第三百九十五條後
段規定甚明。本件上訴人乙○○因甲○○違反槍砲彈藥刀械管制
條例案件，不服原審判決，於民國九十七年十月二日提起上訴，
並未敘述理由，迄今逾期已久，於本院未判決前仍未提出，依上
開規定，其上訴自非合法，應予駁回。
據上論結，應依刑事訴訟法第三百九十五條，判決如主文。
中    華    民    國  九十七  年   十一   月   十三   日
      本件正本證明與原本無異
中    華    民    國  九十七  年   十一   月   十七   日
                                                Ａ


司法院資訊處製作；財團法人民間司法改革基金會備份。
